臺灣嘉義地方法院民事判決
109年度訴字第502號
原      告  黃朝輝  
訴訟代理人  湯光民律師
複代理人    劉昆銘律師
            林家弘律師
被      告  陳志榮  

訴訟代理人  嚴庚辰律師
            吳惠珍律師
上列當事人間損害賠償事件，在民國110年1月14日言詞辯論終結
，本院判決如下：      
    主      文
被告應該給付原告新臺幣23,819元，以及從民國109年8月8日起
到清償日止，按照年息百分之5計算的利息。
原告其餘之訴駁回。
訴訟費用由被告負擔百分之3，其餘的由原告負擔。
本判決第1項可以假執行；被告如果為原告提供新臺幣23,819元
為擔保，也可以免為假執行。
    事實及理由
一、原告的主張和聲明：          
  ㈠原告因在被告和訴外人陳清文間損害賠償事件出庭作證，被
    告不滿而教唆訴外人陳家進等2人在民國107年11月25日下午
    4點左右，共同毆打原告，並且拿球棒、鐵棍敲打原告所有
    車牌號碼為000-0000號汽車（下稱本件汽車），造成本件汽
    車受損。
　㈡原告嗣後把本件汽車交由中華賓士汽車保養廠評估修理費用
    為新臺幣（下同）921,177元，原告為此另外支出估價費用1
    1,986元以及來回保養廠拖吊費4,000元。原告依據民法第18
    4條第1項、第185條、第213條第1、3項及第196條規定，自
    得請求被告賠償937,163元【計算式：921,177元＋11,986元＋
    4,000元】。
　㈢原告經此傷害事件，常心生恐懼、不安而足不出戶，精神飽
    受折磨。被告損毀本件汽車是預謀、蓄意而不是因為過失或
    意外，而且本件汽車是原告珍藏28年的中華賓士古董車，也
    是原告長年以來用於生計的賺錢車，被毀損之前車況良好正
    常，而且定期保養，因此，被告賠償的費用應該以回復到損
    害發生前的原狀為基準，而不應扣除折舊，否則無異於變相
    鼓勵他人如有不悅就可以隨時損毀他人車輛洩憤，而難以維
    護汽車所有人的權利，更不符合公平正義原則。另外，被告
    是資本額高達2,000萬元的凱富貨運有限公司的唯一股東，
    也是擁有資本額1,000萬元的帝築建設有限公司百分之50股
    份的大股東，仗勢隨意損害他人資產，行為後仍然沒有悔意
    ，實在可惡。因此，請求被告賠償937,163元，以及從起訴
    狀繕本送達的次日起到清償日止，按照年息百分之5計算的
    利息。　
　㈣依照最高法院77年度第9次民事庭會議決議的見解，除了修理
    的材料費用應該折舊外，工資、板金及烤漆等都是車體修復
    的人工工作，不屬於零件更換，不必折舊。本件修理費用其
    中材料費用是374,878元，應計算折舊，其餘的應該不必折
    舊。又本院108年度易字第474號刑事確定判決已經認定本件
    車輛受有「前後擋風玻璃、全部車窗玻璃、前後大小燈、方
    向燈、左右後照鏡、前後保險桿、車體車身的板金等損害，
    被告辯稱損害集中在前後擋風玻璃及汽車大燈，車體部分未
    見損毀等情，不能採信。
　㈤依照道路交通安全規則第89條第1項第1款規定，行車前應該
    注意詳細檢查方向盤、煞車、輪胎、燈光、雨刷、喇叭、照
    後鏡等裝置確實有效。本件車輛受有前述損害，自不可能合
    法安全在道路上行駛，而前往保修廠估價及修理，原告支出
    拖吊費是實現債權所必要，被告的抗辯沒有理由。
　㈥又「損害賠償，以填補損害，使被害人獲得完全賠償為最高
    原則。是物被毀損時，被害人除得依民法第一百九十六條請
    求賠償外，並不排除民法第二百十三條至第二百十五條之適
    用，為本院向來之見解。被害人此種選擇權，於向賠償義務
    人為選擇之意思表示後，原則上固應受其拘束，但如賠償義
    務人尚未為回復原狀之準備，或逾期不為回復，或回復顯有
    重大之困難者，被害人改依民法第一百九十六條請求賠償，
    對賠償義務人無何影響，尚與誠信原則無違，應無不予准許
    之理由。」（最高法院87年度台上字第803號民事裁判參照
    ）。從而，被害人對於毀損之物，應該有依民法第196條請
    求修復費用的選擇權，不受回復原狀有無困難所影響。本件
    車輛是中華賓士230E古董車，排氣量2300㏄，稅金少，馬力
    足，而且是改為環保線材及電腦零組件為主的前一代車種，
    是目前中華賓士還在公路上行駛最常見的車種，在被被告毀
    壞前還能正常行駛，而且對原告而言，已經深厚感情，被告
    辯稱原告只能請求賠償車輛殘值等情，不能採信。
　㈦民法第213條第3項規定，債權人可以請求支付回復原狀所必
    要的費用，以代回復原狀。又依民法第196條規定請求賠償
    物被毀損所減少的價額，可以以修復費用為估定的標準，但
    是以必要者為限。被告教唆訴外人陳家進毀損本件車輛，而
    本件車輛的維修費用已經由中華賓士汽車股份有限公司嘉義
    服務廠開立估價單，合計933,163元，而且本件車輛經拖吊
    到原廠，也支出拖吊費用4,000元，是原告謹擇一依損害賠
    償的方法，請求被告賠償損害937,163元。
  ㈧被告自認本件車輛並沒有回復原狀顯有重大困難的情形，本
    件應該沒有民法第215條的適用：
　⒈被告既然承認：「…此部分並無回復原狀需時過長、需費過鉅
    或難得預期之結果之情形，自無回復顯有重大困難」等語明
    確，則兩造都不爭執回復本件車輛的原狀並沒有重大困難，
    本件應該沒有民法第215條規定的適用，自不得只賠償本件
    車輛的價值。
　⒉被告雖辯稱：「…原告關於此部分應先回復原狀而不得逕自請
    求被告以金錢賠償」等語。但是，民法第213至215條以及第
    196條的規定，都是屬於損害賠償的方法，而且被害人可以
    自由選擇。另外，參酌民法第213條第3項的立法理由：「民
    法損害賠償之方法，以回復原狀為原則，金錢賠償為例外。
    然回復原狀，若必由債務人為之，對被害人有時可能緩不濟
    急，或不能符合被害人之意願。為期合乎實際需要，並使被
    害人獲得更周密之保障，爰增設第三項，使被害人得請求支
    付回復原狀所必要之費用，以代回復原狀。」，也可以得知
    。因此，被告前述抗辯，應有誤會。
　⒊被告再辯稱：「…原告既然尚未支出任何費用，難認受有損害
    」等語。但是，參照最高法院107年度台上字第1618號民事
    判決所採見解，不論依據民法第213條第3項或第196條所為
    回復原狀或修復必要費用的請求，都不以被害人已經實際支
    出為必要，被告前揭抗辯，也不可採。
　㈨原告雖然是以3至4萬元購得本件車輛，但是因為不能高速公
    路行駛，因此購買之後，馬上進行換修保養，諸如：發動機
    、燃油系統、變速箱、動力轉向系統、空氣進氣系統、煞車
    系統、冷卻系統等，花費將近25萬元；日後又換整修部分零
    件以及鈑金烤漆鍍膜等，例如：4輪防滑輪胎、全套真皮座
    椅、全套高級地毯、量身定做全套專屬車窗簾、少部位烤金
    、全身烤漆及鍍膜等，又花了將近20萬元。不論原告當時購
    買車輛的價格或是整、換修等費用高低，原告是請求被告回
    復原狀而不是賠償價值，前述費用高低應該不影響本件請求
    。
　㈩聲明：被告應該給付原告937,163元，以及從起訴狀繕本送達
    次日起到清償日止，按照年息百分之5計算的利息。
二、被告的抗辯和聲明：
　㈠否認原告主張的修復費用、估價費用及拖吊費用的真正。
　㈡本件汽車是1992年8月出廠，車齡已經超過28年，而且原告是
    輾轉向第三人購得，並不是至始擁有本件汽車，原告購買時
    是以屬於報廢車輛標準的價格購入。而且從原告提出的車輛
    外觀可以知道，本件汽車車體板金早已斑剝，烤漆掉落，顯
    然不是以保養古董車的方式來照顧本件車輛，原告主張本件
    車輛是古董車，價值不菲等情，顯然不可採信。況且，本件
    汽車毀損的地方集中在前後擋風玻璃及汽車大燈，車體部分
    並沒有毀損的情形，中華賓士保修廠開立的估價單卻是全車
    大翻修，材料都是以新品更換，原告請求被告賠償該修理費
    用，和損害賠償的原則不符，其主張毫無理由。
　㈢本件車輛有部分零件的老舊耗損並不是原告造成，至於部分
    零件並沒有 回復原狀需時過長、需費過鉅或難得預期之結
    果而因此回復顯有重大困難的情形，因此原告直接請求被告
    應該以金錢賠償修理汽車之全部費用，自屬無據。按「民法
    第二百十五條所謂回復顯有重大困難者，係指回復原狀需時
    過長、需費過鉅或難得預期之結果之情形而言。上訴人僅請
    求被上訴人砌築長十五公尺、寬十二公分、高一點五公尺之
    水泥碑牆以為回復原狀，對於材料之品質、新舊或牆垣之式
    樣並無特殊要求，原審對於砌築該磚牆有何重大困難之具體
    情事未予說明，僅以原有圍牆早已滅失，即謂回復該圍牆原
    狀顯有重大困難，已難謂洽。」(最高法院84年度台上字第1
    242號民事判決意旨參照）。經查：
　①原告雖主張被告因故砸毀本件車輛，導致原告必須支出總計9
    37,163元的費用修復，被告應該賠償原告支出的全部修車費
    用等語。但是，本件車輛是81年11月27日出廠，一直到原告
    取得為止，總共歷經6名車主，可見本件車已經過多人使用
    達28年之久，汽車板金老舊不能要求被告負責，而且用肉眼
    看原告提供的車輛損害照片，就可以看出車輛板金早已脫落
    老舊，是因為該車輛使用已久而歷經風吹雨淋以及日曬所導
    致，原告明知鈑金老舊脫落並不是被告造成，卻把該部分費
    用納入請求賠償的修理費用中，自屬無據。
  ②又被告只有砸壞車子的擋風玻璃，更換玻璃並沒有技術上的
    明顯困難，這一部分並沒有回復原狀需時過長、需費過鉅或
    難得預期的結果等之情形，回復並沒有顯著重大困難，就這
    一部分，原告應該先請求回復原狀而不可以直接請求被告以
    金錢賠償。
  ③此外，原告提出估價單中列有更換電瓶、剎車零件、變速箱
    油、機油及機油芯、前後軸圓盤、前後保險桿及外皮、輪胎
    、定期保養、雨刷、冷氣濾網、天線、隔音膏等項目（見鈞
    院卷第55到61頁），這些零件都是車輛正常使用時必定會耗
    損而應定期更換的零件，和被告無關，原告既然把這些和被
    告行為無關的零件列入估價單中，明顯是在修理費用灌水，
    等同是要強迫被告替他支出保養更換的費用，也顯屬無據。
  ㈣又依照最高法院77年度第9次民事庭會議決議意見，所謂請求
    賠償物被毁損所減少的價額，可以以修復費用為估定標準，
    但是以必要者為限，例如修理材料以新品換舊品，應該予以
    折舊。經查：
  ①原告只是把本件車輛送到車廠進行估價，並沒有進行維修。
    原告既然還沒有支出任何費用，自難認受有損害，原告請求
    被告賠償，自無理由。再者，原告縱使可以請求被告賠償修
    車費用，除了只能請求被告賠償因為被告行為而受損的零件
    以外(例如：擋風玻璃），依據民法第184條第1項前段、第1
    96條、第213條第1、3項、第215條等規定以及前述最高法院
    決議所採取意見，如果有不法侵害他人之物的情形，也應該
    以回復他方損害發生前的原狀為限，負損害賠償責任，而且
    受害人如果以新零件修理舊車時，也應該予以折舊，而且在
    回復原狀需費過鉅的情形，由加害人以金錢填補受害人所受
    損害就夠了，如果仍然要求加害人回復損害發生前的原狀，
    等同要求加害人給付超過受害人實際上所受損害的數額，讓
    受害人藉此取得超過原狀價值的賠償而更有所得。本件車輛
    是81年11月27日出廠，至今車齡已經超過28年，而且原告是
    在106年1月9日向訴外人甲○○購買，可見本件車輛是二手車
    而且車齡已久，損害賠償應該以該車車齡予以折舊。
  ②再者，在事發當時本件車輛只是擋風玻璃被砸毀，不會因此
    影響該車的駕駛性能，原告當時可以自行駕駛到修車場，不
    必透過拖車拖吊，因此4,000元的拖車費用並非必要，自不
    能得向被告請求賠償。此外，原告明知本件車輛是81年間出
    廠，在原告購買當時，也已經超過25年而幾乎沒有價值，卻
    又執意送到原車廠進行估價，可見原告是為了對被告獅子大
    開口而故意為之，並把估價費用灌到修車費用之中，所以估
    價費用11,986元也不能認為是必要費用，不得向被告請求賠
    償。
  ③又依據證人甲○○、林學義的證詞，林學義是先以不到2萬元的
    價格向他人買受本件車輛，再以不到4萬元的價格賣給原告
    ，原告主張是以28萬元買受本件車輛，顯然不可採信。又本
    件車輛發照日期是在81年11月27日（出廠日期應該更早），
    參照行政院所頒「固定資產耐用年數表」及「固定資產折舊
    率表」的規定，自用小客車的耐用年數是5年，依據定率遞
    減法每年折舊千分之369計算，從出廠日到本件侵權行為發
    生日止，本件車輛已經使用將近26年，幾乎已經沒有價值，
    而且原告在購買後，疏於保養維護，任由車輛在室外曝曬、
    淋雨，車漆已經斑駁不堪，而且原告還把本件車輛的型號自
    行加工黏貼為「300E」，在在都有損於車輛的價值，因此，
    縱然本件車輛還有價值，應該不超過2萬元。
　㈤聲明：原告之訴駁回；如受不利判決，願供擔保請准宣告免
    為假執行
三、得心證的理由　　　
  ㈠原告主張如前述一、㈠所示的事實，被告沒有爭執，應該可以
    相信是真實的。
　㈡原告主張本件車輛受有「前後擋風玻璃、全部車窗玻璃、前
    後大小燈、方向燈、左右後照鏡、前後保險桿、車體車身的
    鈑金」等處損害等情，被告雖然辯稱損害集中在前後擋風玻
    璃及汽車大燈，車體部分未見損毀等情。但是，被告教唆毀
    損本件車輛的情形，已經嘉義縣警察局民雄分局警員進行採
    證，並製作車輛毀損照片附在該分局嘉民警偵字第10800129
    63號偵查卷宗（該卷第25至27頁），依照各該照片顯示，前
    後擋風玻璃、全部車窗玻璃、前後大小燈、方向燈、左右後
    照鏡以及水箱罩都已經破損，又被教唆實施毀損行為的人既
    然是持鋁質球棒敲打前後保險桿以及車體，則前述保險桿及
    車體也損毀，應該可以認定；而被告在本院108年度易字第4
    74號毀棄損壞刑事案件審理時，對於前述照片並沒有任何爭
    執（該卷第68頁），被告在本件為前述抗辯，應不可採信。
    因此，原告主張本件車輛受有前述損害，應該可以採信。
　㈢按「數人共同不法侵害他人之權利者，連帶負損害賠償責任
    。不能知其中孰為加害人者亦同。造意人及幫助人，視為共
    同行為人。」民法第185條有明文規定。被告既然是教唆他
    人毀損原告所有本件車輛，則原告依據前述規定，請求被告
    負損害賠償責任，就有法律上依據。
  ㈣原告請求被告給付回復原狀的必要費用，欠缺依據：
　⒈按「負損害賠償責任者，除法律另有規定或契約另有訂定外
    ，應回復他方損害發生前之原狀。因回復原狀而應給付金錢
    者，自損害發生時起，加給利息。第一項情形，債權人得請
    求支付回復原狀所必要之費用，以代回復原狀。」民法第21
    3條雖有明文規定。依據前述第213條第3項規定，請求應該
    負損害賠償責任人回復損害發生前的原狀，雖然可以請求支
    付回復原狀所必要的費用，來替代回復原狀。但是，同法第
    215條規定，「不能回復原狀或回復顯有重大困難者，應以
    金錢賠償其損害。」，而所謂「回復原狀顯有重大困難」，
    是指「回復原狀需時過長、需費過鉅或難得預期之結果之情
    形」而言。（最高法院84年度台上字第1242號民事判決採取
    相同見解）。因此，損害不能回復原狀，只能請求賠償金錢
    ；回復原狀雖然不是不可能，但是所需費用過鉅而顯有重大
    困難時，也只能請求賠償金錢。而且，所稱「需費過鉅」自
    以和毀損之物的價值相比較而言，參酌損害賠償是以填補被
    害人的損害為原則，而不是讓被害人更有所得，前述金錢賠
    償，自應以被毀損物品在被害時的價值而依據，而不是民法
    第213條第3項所定「回復原狀所必要的費用」。
　⒉本件車輛在被毀損時的價值應該只有23,819元：
　⑴原告是在106年1月9日從訴外人甲○○處購得本件車輛，有交通
    部公路總局嘉義區監理所嘉義市監理站檢送汽車車主歷史查
    詢可以證明（本院卷第165頁），而證人甲○○以及實際和原
    告交易的林學義已經到場分別具結作證表示略以：買賣金額
    大約是3、4萬元；我先以不到2萬元向一位廖先生購買，賣
    給原告的金額沒有超過4萬元等語（本院卷第264、267頁）
    ，該2證人和兩造並沒有親屬關係，和本件訴訟勝敗也沒有
    利害關係，又已經具結，應該不至於甘冒偽證罪責而為偏袒
    任何一造的證述，因此，該2人的證詞，應該可以相信是真
    正的。依照前述證詞，本件車輛在原告買受時，價值應該不
    超過4萬元。
　⑵原告雖然主張在買受後花費數十萬元整修等情，但是被告已
    經否認，而原告有沒有提出任何證據證明整修的事實為真正
    ，其主張已經不能採信。而且，原告主張整修內容包括「全
    身烤漆及鍍膜」等（本院卷第275頁），但是，依據前述警
    員採證照片以及原告提出車輛照片顯示本件車輛引擎蓋、行
    李廂蓋以及車頂等處烤漆已經明顯斑駁不堪、沒有光澤，而
    該等情形，顯然不是以器物敲擊所造成，原告主張曾經進行
    整修，更加不可相信。　
  ⑶原告雖然主張本件車輛是他珍藏28年的古董車等語，但是，
    車齡不是判定是不是古董車的唯一標準，本件車輛是在1992
    年8月間出廠（本院卷第35頁），在被損毀時，出廠已經超
    過26年，然而原告是在106年1月間才以不到4萬元的價格從
    甲○○手上買受，而甲○○的前手是以不到2萬元的價格賣給林
    學義等情，已經認定如前，原告主張珍藏28年等情，已經不
    能採信。又如果本件車輛是保養、照護良好的古董車，怎可
    能分別以不到2萬元、4萬元的價格進行交易？況且依據前述
    員警採證照片以及原告提出的照片顯示，本件車輛引擎蓋、
    行李廂蓋以及車頂等處烤漆已經明顯斑駁不堪、沒有光澤，
    前後保險桿也失去光澤（本院卷第45、47頁），被毀損時又
    是放置在原告住處外，則原告主張本件車輛是珍藏古董車，
    更不可採信。原告另外提出的中古車交易資料網頁，其中部
    分網頁所示車輛廠牌和本件不同，另外雖有中華賓士車輛，
    但是車種、型號或排氣量等都和本件車輛不同，本來就不能
    用來認定本件車輛的價值，更何況，縱然是同一年份、型號
    、廠牌的車輛，也會因為使用、維護等狀況不同，導致中古
    車價不同，則原告以前述資料證明本件車輛的價值，也不能
    採信。
　⑷按「法院為判決時，應斟酌全辯論意旨及調查證據之結果，
    依自由心證判斷事實之真偽。但別有規定者，不在此限。當
    事人已證明受有損害而不能證明其數額或證明顯有重大困難
    者，法院應審酌一切情況，依所得心證定其數額。」民事訴
    訟法第222條第1、2項有明文規定。本件車輛已經毀損，已
    不易以鑑定證明其價值，應由本院依照前述規定定其數額。
    經查原告是以不到4萬元價錢買受，而原告並沒有主張、證
    明買受的確實金額，證人又因交易已久，不能記得實際交易
    金額，本院認為交易金額應認定為35,000元，才符合兩造公
    平，也與證人甲○○證稱交易金額約在3、4萬元的證詞較為相
    符。又本件車輛是原告在106年1月間買受，買受時，已經出
    廠約25年，到被毀損時，已經經過23個月【計算式：106年
    共12個月＋107年11個月】，但是還可以使用，因此在這期間
    （23個月）價值的折舊，應該參考財政部所頒「固定資產耐
    用年數表」和「固定資產折舊率表」，非運輸業用客車、貨
    車的耐用年數為5年，依照平均法計算折舊結果（即以固定
    資產成本減除殘價後的餘額，按照固定資產耐用年數表規定
    的耐用年數平均分攤，計算折舊額），每年折舊率為5分之1
    ，並且參酌營利事業所得稅查核準則第95條第6項規定，固
    定資產提列折舊採用平均法時，以1年為計算單位，使用期
    間未滿1年部分，按實際使用的月數相當於全年的比例計算
    ，不滿1個月的，以1個月計算。本件車輛購入時間是106年1
    月9日，到毀損時107年11月25日，已經過1年11月，車輛價
    值扣除折舊後估定為23,819元【計算方式：1.殘價＝取得成
    本÷(耐用年數＋1)即35,000元÷(5+1)≒5,833元（元以下四捨
    五入，下同）；2.折舊額＝(取得成本－殘價)×1/（耐用年數
    ）×（使用年數）即(35,000元－5,833元)×1/5×（1+11/12）≒
    11,181元；3.扣除折舊後價值＝（新品取得成本－折舊額）即
    35,000元－11,181元＝23,819元】。
　⒊本件車輛回復原狀顯有重大困難：
　⑴依據原告提出中華賓士保修廠評估修理費用，其中零件部分
    為374,878元，縱使扣除有關潤滑油（2,000元）、輪胎（10
    ,592元）、電瓶（11,357元）、變速箱（合計8,062元）以
    及煞車（合計17,607元）等部分的費用，仍有325,260元；
    又工資等費用，縱使認為本件車輛烤漆原來已經斑駁而扣除
    有關烤漆全部費用（合計217,857元），以及和本件損害無
    關的故障記憶費用（1,910元）、輪胎（合計5,014元）、定
    期保養（716元）、車頂後方生鏽處理（19,104元）及漏水
    檢查（3,582元）等費用，仍達265,666元，這還不包括估價
    單內沒有計算拆裝後視鏡、大燈、方向燈等工資費用，材料
    及工資等修理費用已經高達590,926元【計算式：325,260元
    ＋265,666元】，而遠高於本件車輛在毀損時的價值。
　⑵而且，本件車輛在前述交易日期之所以分別以不到2萬元或4
    萬元的價格成交，應該是因為車況極差而且出廠已經20多年
    ，能再使用的時間不長所致。因此，如果再花費高達60餘萬
    元（加計修復後視鏡及燈具等工資）的費用修復，也顯不相
    當。因此，本件應該認為修復費用過鉅，回復原狀顯有重大
    困難，依照前述規定，原告只能請求金錢賠償，而且只能請
    求賠償本件車輛在毀損時的價值，而不可以請求修復必要的
    費用，否則反而有不當得利。
　㈤又「不法毀損他人之物者，被害人得請求賠償其物因毀損所
    減少之價額。」民法第196條有明文規定。依照最高法院77
    年度第9次民事庭會議決議所採取的見解，減少的價額雖然
    可以以修復的必要費用作為估定的標準。但是，既然是請求
    賠償「減少的價額」，在邏輯上，作為估定標準的修復必要
    費用的數額，自然應該低於被毀損物品的價值才是。因此，
    如果修復的必要費用高於物品被毀損時的價值，被害人也只
    能請求賠償該價值。而本件車輛被毀損時的價值是23,819元
    ，修復費用高達60餘萬元，縱使不計算材料費用，光是工資
    等費用也將近30萬元（加計修復後視鏡及燈具等的工資），
    明顯高於本件車輛被毀損時的價值，依照前述說明，原告只
    能請求賠償23,819元。
　㈥原告雖然主張本件侵權行為是被告蓄意、預謀、仗勢而為，
    而且毫無悔意，原告經過這件傷害事件，經常心生恐懼、不
    安而足不出戶，精神飽受折磨，因此，賠償金額不應該以折
    舊後的金額計算等語。但是，損害賠償，是以填補實際損害
    為原則，加害人毀損他人之物所應負賠償責任，和加害人實
    施侵權行為是因故意或過失無關，也和加害人行為後是不是
    有悔意無關，不能因為加害人是故意或行為後沒有悔意，而
    加重其民事賠償責任，要求他給付超過填補實際損害的數額
    。至於加害人所實施侵害行為，如果同時侵害受害人的人格
    權，也是受害人得否請求賠償精神慰撫金的問題，不能加重
    加害人關於物品受毀損所應該負的賠償範圍(原告人格權受
    侵害所受損害部分，已經本院108年度訴字第422號民事判決
    確定，有原告提出的網頁列印資料可以證明)。
  ㈦又原告是以不到4萬元的價格購買本件車輛，在約2年後遭被
    告毀損，依照被毀損時的車況，原告顯然沒有善加保養、維
    護，則本件車輛在被毀損時的價值，當然低於購買時的價格
    ；而依照本件車輛前述被毀損的狀態，加上本件車輛是中華
    賓士廠牌，維修費用也較一般車輛昂貴，如果要修復被毀損
    原狀，必須支付和車輛價值不相當的鉅額費用，這是不必送
    維修廠估價就可以明瞭的事情。因此，原告把本件車輛送請
    中華賓士維修廠評估維修費用所支出的估價費以及拖吊費，
    都不能認為是實現權利所必要的支出，原告請求被告賠償，
    也欠缺法律依據。    
  ㈧依照以上論斷，原告依據侵權行為損害賠償的法律關係，請
    求被告賠償23,819元，以及從109年8月8日起到清償日止，
    按照年息百分之5計算的利息部分，為有理由，應該准許；
    超過前述應該准許範圍的請求，欠缺依據，應該駁回。
　㈨本件所命被告給付部分，金額沒有超過50萬元，依照民事訴
    訟法第389條第1項第5款規定，應該依職權宣告假執行。就
    這部分，被告已經表明願意提供擔保，聲請准許宣告免為假
    執行，經審核符合法律的規定，因此酌定相當的擔保金額，
    宣告被告如果提供該擔保金額，也可以免為假執行。
四、訴訟費用負擔的依據：民事訴訟法第79條。   
中　　華　　民　　國　　110 　年　　1 　　月　　28　　日
                  民事第三庭法　官　林望民   
以上正本係照原本作成
如對本判決上訴須於判決送達後20日內向本院提出上訴狀 
如委任律師提起上訴者，應一併繳納上訴審裁判費。 
中　　華　　民　　國　　110 　年　　1 　　月　　28　　日
                            書記官　王立梅